【裁判字號】    98,裁,54
【裁判日期】    980115
【裁判案由】    違反海關緝私條例
【裁判全文】
最  高  行  政  法  院  裁  定
                                        98年度裁字第54號
上  訴  人  遞速國際有限公司
代  表  人  甲○○
                          送達代收人  乙○○
                          民區市○○路383號7樓之1
訴訟代理人  黃進祥  律師
            江順雄  律師
            黃建雄  律師
被 上訴 人  財政部高雄關稅局
代  表  人  丙○○
上列當事人間違反海關緝私條例事件，上訴人對於中華民國97年
9月8日高雄高等行政法院97年度再字第17號判決，提起上訴，本
院裁定如下：
    主  文
上訴駁回。
上訴審訴訟費用由上訴人負擔。
    理  由
一、按對於高等行政法院判決之上訴，非以其違背法令為理由，
    不得為之，行政訴訟法第242條定有明文。依同法第243條第
    1項規定，判決不適用法規或適用不當者，為違背法令；而
    判決有同條第2項所列各款情形之一者，為當然違背法令。
    是當事人對於高等行政法院判決上訴，如依行政訴訟法第24
    3條第1項規定，以高等行政法院判決有不適用法規或適用不
    當為理由時，其上訴狀或理由書應有具體之指摘，並揭示該
    法規之條項或其內容；若係成文法以外之法則，應揭示該法
    則之旨趣；倘為司法院解釋或本院之判例，則應揭示該判解
    之字號或其內容。如以行政訴訟法第243條第2項所列各款情
    形為理由時，其上訴狀或理由書，應揭示合於該條項各款之
    事實。上訴狀或理由書如未依此項方法表明者，即難認為已
    對高等行政法院判決之違背法令有具體之指摘，其上訴自難
    認為合法。
二、本件上訴人對於高雄高等行政法院判決提起上訴，係略以：
    (一)上訴人於本案貨物進口中，實際上係為受委託辦理受委任
    之事務之報關業者，此有財政部高雄關稅局民國（下同）96
    年1月23日高普機字第0961001644號函、內政部警政署航空
    警察局高雄分局96年1月25日航警高分三字第0960000498號
    函、內政部警政署航空警察局高雄分局95年11月2日航警高
    分三字第0950006085號刑事案件報告書三項證物顯示，本案
    真正貨主為吳瑞和，上訴人並無私運貨物進口，僅受託代為
    辦理報關報運貨物進口之通關手續而已，上該證物如經斟酌
    ，上訴人可受較有利之裁判。(二)本件上訴人以併貨進口方式
    辦理報關，雖衍生來貨中有夾載走私物品，然上訴人並非快
    遞業者，原確定判決之認定與上訴人公司登記資料不符。該
    公司資料查詢之有利證據，原確定判決並未斟酌，如經斟酌
    ，上訴人即得受有利之判決。上訴人乃對原確定判決提起再
    審之訴，然原判決未予糾正，駁回上訴人之再審之訴，即有
    違誤，應予以廢棄。(三)另陳報臺灣高雄地方法院檢察署95年
    度偵字第2977號刑事證人傳票、91年12月27日上訴人公司致
    高雄關稅局機場分局申請書及92年8月11日致高雄關稅局機
    場分局之申請書，以資證明上訴人為單純受託辦理報關事宜
    的公司等語。上訴意旨雖以該判決違背法令為由，惟查本件
    再審之訴不合行政訴訟法第273條第1項第1款、第13款及第1
    4款之事由，業經原判決敘明甚詳，上訴人上訴理由狀所載
    內容，無非重述其在原審行政訴訟再審起訴狀之理由，或係
    以其一己對法律規定之誤解，任意指摘原審駁斥其主張之理
    由為不當，而未具體表明原判決所適用之法規確有如何違背
    法令之處，或有如何違背司法院解釋及本院判例，及有如何
    合於行政訴訟法第243條第2項所列各款之情形，難認為已對
    原判決之違背法令有具體之指摘。依首揭說明，其上訴自不
    合法，應予駁回。
三、據上論結，本件上訴為不合法，依行政訴訟法第249條第1項
    前段、第104條、民事訴訟法第95條、第78條，裁定如主文
    。
中    華    民    國    98    年    1     月    15    日
                    最高行政法院第三庭
                        審判長法官  高  啟  燦
                              法官  黃  淑  玲
                              法官  劉  介  中
                              法官  黃  合  文
                              法官  吳  慧  娟
以  上  正  本  證  明  與  原  本  無  異
中    華    民    國    98    年    1     月    16    日
                              書記官  邱  彰  德


司法院資訊處製作；財團法人民間司法改革基金會備份。
